【裁判字號】    97,抗,44
【裁判日期】    971218
【裁判案由】    拍賣抵押物
【裁判全文】
臺灣基隆地方法院民事裁定                97年度抗字第44號
抗  告  人  乙○○
                    （
相  對  人  國泰人壽保險股份有限公司
法定代理人  甲○○
上列當事人間聲請准許拍賣抵押物事件，抗告人對於中華民國97
年７月４日本院97年度拍字第0135號第一審裁定提起抗告，本院
第二審合議庭裁定如下：
    主  文
抗告駁回。
抗告程序費用新臺幣壹仟元由抗告人負擔。
    理  由
一、本件相對人於原審法院之聲請意旨略以：抗告人於民國（下
    同）95年６月20日為擔保第三人林美對其所負債務之清償責
    任，提供原裁定附表所示之不動產為其設定新臺幣（下同）
    123.萬元之本金最高限額抵押權，並經登記在案。嗣第三人
    林美邀同抗告人為連帶保證人，向其借款102.萬元，未按期
    支付本息，依約已喪失期限之利益，應全部清償，迭催不理
    等情，故依民法第0873條第１項之規定，聲請准予拍賣抵押
    物，以資受償等語。並提出抵押權設定契約書、他項權利證
    明書、不動產登記簿謄本及借據等件（均為影本）為證。
二、原審法院以：相對人之主張，業據其提出抵押權設定契約書
    、他項權利證明書、不動產登記簿謄本及借據等件（均為影
    本）為證，核與民法第0873條第１項、第0881條之17及民法
    物權編施行法第17條之規定相符，故裁定予以准許。
三、抗告意旨略以：渠與相對人間並無借貸關係，且未提供擔保
    物供相對人設定抵押權；相對人所提出之借據及相關抵押文
    件上之簽名，均非渠所為，本件尚有疑義，不宜予以確定等
    語。並提出借據、相對人函及郵局存證信函各１件（均為影
    本）為證。
四、按聲請拍賣抵押物係屬非訟事件，此項聲請之裁定，及抗告
    法院之裁定，僅依非訟事件程序，就抵押權及其債權形式上
    之要件是否具備予以審查，並無確定實體上法律關係存否之
    效力；如債務人就債務之存否以及抵押權之設定有爭議時，
    應由債務人提起確認之訴，以資解決（參見最高法院59年臺
    抗字第0387號及57年臺抗字第76號判例要旨）。
五、查相對人於原審法院之主張，業據其提出抵押權設定契約書
    、他項權利證明書、不動產登記簿謄本及借據等件（均為影
    本）為證，經核與民法第0873條第１項、第0881條之17及民
    法物權編施行法第17條之規定相符，故原審法院裁定予以准
    許，依法並無不合。至抗告人所稱：相對人所提出之借據及
    相關抵押文件上之簽名，均非渠所為，本件尚有疑義，不宜
    予以確定云云，縱然屬實，亦屬實體上之事項，非聲請准許
    拍賣抵押物之非訟程序所得審究，故抗告人求予廢棄原裁定
    ，為無理由，應予駁回。
六、據上論結，本件抗告為無理由，依非訟事件法第21條第２項
    、第24條第１項、第46條，民事訴訟法第0495條之１第１項
    、第449條第１項，裁定如主文。
中    華    民    國    97    年    12    月    18    日
                  民事庭審判長法  官  李媛媛
                              法  官  陳湘琳
                              法  官  林金發
一、以上正本證明與原本無異。
二、本裁定除以適用法規顯有錯誤為理由，並經本院許可外，不
    得再抗告。
三、如提起再抗告，應於本裁定送達後10日內向本院提出再抗告
    狀，並繳納再抗告裁判費新台幣1,000.元。
中    華    民    國    97    年    12    月    18    日
                              書記官  陳錦進


司法院資訊處製作；財團法人民間司法改革基金會備份。
